【裁判字號】    95,基小,1196
【裁判日期】    950705
【裁判案由】    清償債務
【裁判全文】
臺灣基隆地方法院基隆簡易庭小額民事判決
原      告  香港商香港上海匯豐銀行股份有限公司
法定代理人  乙○○
訴訟代理人  丙○○
            丁○○
被      告  甲○○
上列當事人間請求清償債務事件，本院於95年6月30日言詞辯論
終結，判決如下：
    主  文
被告應給付原告新台幣柒萬捌仟陸佰壹拾捌元，及其中新台幣陸
萬陸仟玖佰肆拾捌元自九十五年三月二十二日起至清償日止，按
週年百分之十九點九二九計算之利息。
訴訟費用新台幣壹仟元由被告負擔。
本判決得假執行。
    事實及理由
一、原告起訴後經減縮請求後之原因事實
    被告於95年5月29日與原告訂立以原告發行之威士信用卡為
    工具之消費貸款契約，被告領用信用卡之後，因被告未履約
    原告依約終止契約，累計至95年3月21日止結算所積欠原告
    之消費貸款本金、利息。聲明如主文第1項所示。
二、得心證之理由
  １、原告提出與其主張相符之信用卡申請表、信用卡約定條款
      、信用卡消費對帳單各1件為證（影本附卷），復為被告
      所不爭執，應堪信為真實。
  ２、原告起訴（按：95年2月24日向臺灣臺北地方法院起訴）
      之聲明為「被告應給付原告新台幣（下同）129,618元，
      及其中117,948元自92年5月7日起至清償日止，按週年百
      分之19.929計算之利息」，被告於95年6月2日第1次言詞
      辯論期日以其於原告起訴後，復有清償為由，主張其所欠
      金額應僅9萬8千餘元，經原告覆查後，於95年6月30日最
      後言詞辯論期日，以被告確有再部分清償並減縮請求如主
      文第1項所示，被告雖以原告應舉證其全部消費記錄為由
      ，主張其所積金額應僅剩4萬餘元，作為拒絕給付之抗辯
      。然查，系爭契約既係約定由被告以原告所發行之信用卡
      為工具之消費貸款契約，若無冒刷情形，原告依約依被告
      消費商家請求而支付款項時，原告消費款項即屬被告向原
      告之消費貸款款項，被告即有依約履行清償之義務，被告
      並未主張其系爭信用卡有非可歸責於被告而遭盜刷之情形
      ，則有關被告申領之信用卡之消費紀錄，依常理判斷，應
      無不實，原告依相關明細核計被告所積欠本息，既與其提
      出之文書證據內容相符，則其上開請求，於法洵屬正當，
      被告上開新抗辯事由，無非藉故拖延之詞，應不足採。
三、原告勝訴之實體法上依據
    兩造約定之消費貸款契約關係之本金、遲延利息給付請求權
    。
四、結論：依民事訴訟法第436條之23、第436條第2項、第78條
    、第436條之19第1項（按：原告減縮部分之訴訟費用，應由
    原告負擔，不在判決主文第2項確定數額內）、第436條之20
    ，判決如主文。
中    華    民    國    95    年    7     月    5    日
                  基隆簡易庭法  官  李木貴
以上正本係照原本作成。
對於本件判決如有不服，應於收受送達後20日內向本院提出上訴
書狀，上訴於本院合議庭，並按他造當事人之人數附具繕本。
當事人之上訴，非以判決違背法令為理由不得為之，上訴狀應記
載上訴理由，表明下列各款事項：
(一)原判決所違背之法令及其具體內容。
(二)依訴訟資料可認為原判決有違背法令之具體事實。
中    華    民    國    95    年    7     月    5     日
                            書記官  林蔚菁


司法院資訊處製作；財團法人民間司法改革基金會備份。
